# 求助陈版主：会计期间非同一控制下企业合并财务报表列示问题

提问人：奔跑城里 时间：2017-07-21 12:42:18
陈版主： 您好，想请教一下问题： A公司 2017 年 3 月份收购一家非同一控制下的企业，请问，在 2017 年度半年报披露时，财务报表期初数据是否列示？ 项目组意见:根据合并报表准则 从合并日开始合并财务报表 ，合并报表不列报期初数据。
请问版主上述意见是否合理？

回答人：chenyiwei
可以这样理解。如果A在 2017 年 3 月之前没有子公司，则不存在编制合并报表的期初数或上年数的基础，所以合并报表只有期末数和本期数。